臺灣新北地方法院民事裁定
111年度小上字第49號
上  訴  人  林義琅
被  上訴人  呂錫鑫

上列當事人間請求侵權行為損害賠償事件，上訴人對民國110 年
12月30日本院110 年度重小字第24號第一審判決提起上訴，本院
裁定如下：
    主  文
上訴駁回。
第二審訴訟費用新臺幣壹仟伍佰元由上訴人負擔。
    理  由
一、按對於小額程序之第一審裁判之上訴或抗告，非以其違背法
    令為理由，不得為之，民事訴訟法第436 條之24第2 項定有
    明文。再依同法第436 條之25規定，上訴狀內應記載上訴理
    由，並表明原判決所違背之法令及其具體內容，以及依訴訟
    資料可認為原判決有違背法令之具體事實。所謂「判決違背
    法令」，係指判決不適用法規或適用不當者而言；而有下列
    各款情形之一者，其判決當然為違背法令：一、判決法院之
    組織不合法者。二、依法律或裁判應迴避之法官參與裁判者
    。三、法院於權限之有無辨別不當或違背專屬管轄之規定者
    。四、當事人於訴訟未經合法代理者。五、違背言詞辯論公
    開之規定者。六、判決不備理由或理由矛盾者，民事訴訟法
    第468 條、第469 條分別定有明文。是當事人提起上訴，如
    以民事訴訟法第469 條所列第1 至5 款為理由時，其上訴狀
    或理由書應表明該判決有合於各該條款規定情形之具體內容
    ，及係依何訴訟資料合於該違背法令之具體事實。如依民事
    訴訟法第468 條規定，以原判決有不適用法規或適用法規不
    當為理由時，其上訴狀或理由書應表明該判決所違背之法令
    條項，或有關判例、解釋字號，或成文法以外之習慣或法理
    等及其具體內容，暨係依何訴訟資料合於該違背法令之具體
    事實。此節復為小額事件之上訴程序所準用，民事訴訟法第
    436 條之32第2 項參照。準此，倘上訴人所提之上訴狀或理
    由書如未依此項方法表明者，即難認其已就小額訴訟第一審
    判決之違背法令有具體之指摘，該上訴自難認為合法。
二、本件上訴意旨略以：本案再次被駁回深感不服，相關證物及
    證人上訴人均已提供，而案發至今已近3 年，上訴人只是個
    普通上班族，生活窘迫，無多餘時間及資金聘僱律師，訴狀
    均係出自己手，雖說用詞無律師之專業，但人證、物證確鑿
    ，卻一再受駁回之結果，對此感慨萬千，特依法再為上訴。
    另原判決有諸多關鍵證據尚未調查，亦有認定事實不憑證據
    之違誤，俾免被上訴人再以恐嚇手段欺負百姓，懇請發回續
    行，以障良善等語。
三、經查，上訴人對於本院110 年度重小字第24號之第一審判決
    提起上訴，主張原審尚有諸多關鍵證據未予調查云云，然核
    其上訴理由之事項，係屬事實審法院就取捨證據、認定事實
    之職權範圍，應由事實審法院斟酌全辯論意旨及調查證據之
    結果，依自由心證判斷，非法律審法院所得審究。是以，上
    訴人所述上訴理由，既未具體說明原判決究有何不適用法規
    或適用法規不當之處，並揭示該法規之條項或其內容，且上
    訴狀所附訴訟資料亦無從認為原判決有違背法令之具體事實
    ，經核難認對原審判決之如何違背法令已有具體指摘。揆諸
    首揭法文，自不得謂已合法表明上訴理由。從而，本件上訴
    顯難認為合法，應予駁回。
四、本件第二審訴訟費用應依民事訴訟法第436 條之32第1 項準
    用第436 條之19條第1 項規定確定其數額為1,500 元，應由
    上訴人負擔。
五、據上論結，本件上訴為不合法，依民事訴訟法第436 條之32
    第1 項、第2 項、第444 條第1 項前段、第95條、第78條、
    第436 條之19第1 項，裁定如主文。
中    華    民    國    111   年     4   月    28     日
                  民事第六庭  審判長法  官  許瑞東

                                    法  官  陳佳君

                                    法  官  宋家瑋
以上正本係照原本作成。
本裁定不得抗告。
中　　華　　民　　國　　111 　年　　4 　　月　 28 　　日
                                    書記官　張韶安